臺灣板橋地方法院刑事判決　　　　　　　　　　　　九十三年度簡上字第三一二號
　　上　訴　人　臺灣板橋地方法院檢察署檢察官
　　被　　　告　丙○○
　　指定辯護人　本院公設辯護人甲○○
右列上訴人因偽造貨幣案件，不服本院九十三年度簡字第一四五一號中華民國九十三
年四月七日第一審判決（原起訴案號：九十一年度偵字第二○八五三號），提起上訴
，本院管轄之第二審合議庭判決如左：
    主  文
上訴駁回。
    事實及理由
一、本案經本院審理結果，認第一審判決以被告丙○○意圖供行使之用，於民國九十
    一年十月十二日左右，於臺北縣樹林市某地，自真實姓名年籍不詳之成年男子處
    ，以新臺幣（下同）一千元之代價換購二張一千元偽鈔之方式，取得偽造之一千
    元通用貨幣（號碼均為ＥＳ６５４４２５ＶＪ）十七張而收集之，但嗣後發現偽
    造之通用貨幣過於粗糙，不敢使用，於九十一年十月二十六日二十二時許，在臺
    北縣泰山鄉○○路二十五巷一弄三號五樓為警查獲，並於該處客廳桌上及丙○○
    之皮包內查獲偽造之通用貨幣十七張。所為係犯刑法第一百九十六條第一項意圖
    供行使之用而收集偽造之通用紙幣罪，並審酌本件被告收集偽造紙幣之犯行，係
    因貪圖小利而收受之；其收集之次數僅此一次，且收集之上開偽鈔亦均尚未加以
    使用，惡性尚非重大，所犯本件「三年以上十年以下有期徒刑，得併科（銀元）
    五千元以下罰金」法定刑之罪，與其前述犯罪情節相較，實屬情輕而法重，客觀
    上足以引起一般同情，而有堪資憫恕之處，認為即令處以法定最低刑度猶嫌過重
    ，乃依刑法第五十九條規定，酌減其刑。並審酌被告之犯罪動機、目的、手段、
    其行為對於社會金融秩序及交易安全可能產生之危害，及被告並未因本件犯行而
    獲得任何利益，且犯後坦承犯行，態度良好等一切情狀，量處有期徒刑壹年拾月
    ，以資懲儆。又被告前未曾受有期徒刑以上刑之宣告，有臺灣高等法院被告全國
    前案紀錄表一份附卷可稽，因一時失慮，偶罹刑典，事後已坦承犯行，深具悔意
    ，經此刑之宣告後，應知警惕而無再犯之虞，因認被告之刑以暫不執行為當，予
    以宣告緩刑五年，用啟自新。並認為扣案之偽造之千元紙鈔十七張，均係偽造之
    通用紙幣，應依刑法第二百條規定宣告沒收。其認事用法均無違誤，量刑亦屬適
    當，應予維持，並引用第一審判決書記載之事實、證據及理由。
二、上訴意旨略以：刑法上之酌量減輕，必於犯罪之情狀可憫恕時，始得為之，至情
    節輕微僅可為法定刑內從輕科刑之標準，不得據為酌量減輕之理由，又刑法第五
    十九條之酌量減輕其刑，必須犯罪另有特殊之原因與環境等等，在客觀上足以引
    起一般同情，認為遽予宣告法定低度刑，猶嫌過重者，始有該法條之適用，此有
    最高法院二十八年上字第一○六四號、四十五年臺上字第一一六五號判例可供參
    照，原審所舉理由，僅為法定刑內從輕量刑之斟酌而已，而被告犯後於偵查中猶
    飾詞狡辯，遲至提起公訴後，始勉予自白，難認有何悔悟之意，更遑論有可憫恕
    之處，認為原判決既未確實認定被告之犯罪情狀有何可憫恕之處，僅謂情節尚輕
    ，輒依刑法第五十九條酌減本刑，自屬失當，判決顯然違法。又被告係有前科之
    人，原審未調查被告是否無再犯之虞，則無證據證明被告有悔改無再犯之虞，不
    予執行刑罰，顯然不足以收警惕之效，原審宣告緩刑，自有不當，指摘原判決不
    當，請撤銷原判決，另判處被告有期徒刑之刑度等語。
三、檢察官前揭上訴意旨所陳，固非無見，然查，本件被告於警詢初訊中即自承前揭
    犯行，嗣後於偵查中翻異前詞，惟於原審初訊時即坦認起訴事實，乃經指定辯護
    人為被告請求給予減輕刑責並予緩刑之機會（見原審卷第三十八頁），難認毫無
    悔意，且原審業已明確說明：「審酌本件被告收集偽造紙幣之犯行，係因貪圖小
    利而收受之；其收集之次數僅此一次，且收集之上開偽鈔亦均尚未加以使用，惡
    性尚非重大，所犯本件『三年以上十年以下有期徒刑，得併科（銀元）五千元以
    下罰金』法定刑之罪，與其前述犯罪情節相較，實屬情輕而法重，客觀上足以引
    起一般同情，而有堪資憫恕之處，認為即令處以法定最低刑度猶嫌過重，乃依刑
    法第五十九條規定，酌減其刑」，顯非僅敘述刑法第五十七條之量刑依據而未及
    同法第五十九條之適用要件；另原審亦詳予說明：「被告前未曾受有期徒刑以上
    刑之宣告，有臺灣高等法院被告全國前案紀錄表一份附卷可稽，因一時失慮，偶
    罹刑典，事後已坦承犯行，深具悔意，經此刑之宣告後，應知警惕而無再犯之虞
    ，因認被告之刑以暫不執行為當」，為宣告緩刑五年之理由，查被告僅曾因違反
    毒品危害防制條例而有一次觀察、勒戒處分紀錄，有臺灣高等法院被告全國前案
    紀錄表可稽，原審認定被告符合緩刑之要件，亦無違失。檢察官前開所指，似乏
    依據，其指摘原判決不當，求予撤銷改判，為無理由，應予駁回。
據上論斷，應依刑事訴訟法第四百五十五條之一第一項、第三項、第三百六十八條，
判決如主文。
本案經檢察官乙○○到庭執行職務。
中　　　華　　　民　　　國　　九十三　　年　　　七　　　月　　 三十 　　日
                          臺灣板橋地方法院刑事第十五庭
                                  審判長法  官  王  屏  夏
                                        法  官  戴  嘉  清
                                        法  官  王  偉  光
右正本證明與原本無異
不得上訴
                                        書記官  陳  怡  君
中　　　華　　　民　　　國　　九十三　　年　　　七　　　月　　 三十 　　日
